臺灣桃園地方法院刑事判決
111年度簡上字第222號
上  訴  人  臺灣桃園地方檢察署檢察官 
上  訴  人
即  被  告  金煌智


上列上訴人因被告竊盜案件，不服本院民國111年2月7日111年度
桃簡字第39號第一審判決（聲請簡易判決處刑案號：110年度偵
字第37815號），提起上訴，本院管轄之第二審合議庭判決如下
：
    主  文
上訴駁回。
    事實及理由
一、本案經本院審理結果，認原審以上訴人即被告金煌智所為，
    係犯刑法第320 條第1 條項之竊盜罪，而依刑事訴訟法第44
    9 條第1 項前段、第450條第1項、第454 條第2 項，刑法第
    320 條第1 項、第47條第1 項、第41條第1 項前段等規定，
    判處有期徒刑6月，如易科罰金，以新臺幣（下同）1,000 
    元折算1 日；另就沒收部分，依刑法第38條之1第1項、第3
    項規定宣告沒收本案未扣案犯罪所得白鐵欄杆4個，且於全
    部或一部不能沒收或不宜執行沒收時，追徵其價額，經核其
    認事用法均無違誤，量刑亦屬適當，應予維持，除證據部分
    補充「被告於本院準備程序及審理程序時之自白」外，其餘
    均引用如附件第一審刑事簡易判決書記載之事實、證據及理
    由。
二、檢察官上訴意旨略以：被告迄今仍未賠償告訴人任何損失，
    顯見被告犯後態度並非良好，難認原審判決對被告已罰當其
    罪並符於社會之法律情感、罪刑相當及實現刑罰權分配之正
    義，故原審判決顯然過輕而有未當，宜改為一審通常程序，
    改量處較重刑度等語。
三、被告上訴意旨略以：原審量刑過重，請求從輕量刑等語。
四、按關於刑之量定及緩刑之宣告，係實體法上賦予法院得為自
    由裁量之事項，倘其未有逾越法律所規定之範圍，或濫用其
    權限，即不得任意指摘為違法（最高法院72年台上字第6696
    號判例、75年台上字第7033號判例、85年度台上字第2446號
    判決意旨參照）。復按量刑輕重屬實體法賦予法院之自由裁
    量權，此等職權之行使，在求具體個案不同情節之妥適，倘
    法院於量刑時，已以行為人之責任為基礎，並斟酌刑法第57
    條各款所列情狀，而未逾越法定範圍，又無明顯濫權情形，
    即不得任意指為違法（最高法院101年度台上字第1250號判
    決意旨參照）。原審以本件事證明確，認被告犯刑法第320
    條第1項之竊盜罪，且考量被告前受有期徒刑執行完畢，於5
    年內故意再犯本件有期徒刑以上之罪，為累犯，參照司法院
    大法官會議釋字第775號解釋意旨，及斟酌被告之品行及其
    他刑法第57條所列事項裁量之結果，認為被告前已有多次竊
    盜罪之前科紀錄，其構成累犯之前科紀錄復為竊盜罪，又再
    犯本案之竊盜罪，具有特別惡性及對刑罰反應力薄弱之情形
    ，認有加重其刑之必要，爰依刑法第47條第1項之規定加重
    其刑。並審酌被告不思己力賺取財物，竟竊取告訴人之料件
    ，顯然欠缺尊重他人財產權之觀念，對社會治安及他人之財
    產安全均造成危害，實有不該而應予非難，惟念被告徒手行
    竊手段尚稱和平，兼衡其高職畢業之教育程度、業工、家庭
    經濟狀況勉持（見偵卷第7頁）等一切情狀量處有期徒刑6月
    ，並諭知易科罰金之折算標準，且就沒收部分，說明未扣案
    之犯罪所得，依刑法第38條之1第1項前段、第3項規定宣告
    沒收，且於全部或一部不能沒收或不宜執行沒收時，追徵價
    額，本院認原審認事、用法並無違誤，亦已依本件個案事由
    而加以審酌刑之輕重，未逾越法定刑度、比例及公平原則。
    故本件原審之認事用法並無不當，量刑亦屬妥適，檢察官上
    訴指摘原審量刑過輕、被告上訴主張原判決量刑過重，均為
    無理由，應予駁回。　　
據上論斷，應依刑事訴訟法第455 條之1 第1 項、第3 項、第36
8 條、第373 條，判決如主文。
本案經檢察官楊挺宏聲請簡易判決處刑，檢察官林曉霜到庭執行
職務。
中　　華　　民　　國　　111 　年　　9 　　月　　2 　　日
            刑事第八庭    審判長法　官　許雅婷
　　　　　　                    法  官  葉作航
　　　　　　                    法  官  徐雍甯
以上正本證明與原本無異。
不得上訴。
    　　　　　　　　　　　　　　書記官　楊宇國　　　　　
中　　華　　民　　國　　111 　年　　9 　　月　　5 　　日



附件：
臺灣桃園地方法院刑事簡易判決
111年度桃簡字第39號
聲　請　人　臺灣桃園地方檢察署檢察官
被　　　告　金煌智　男　民國00年0月00日生
　　　　　　　　　　身分證統一編號：Z000000000號
　　　　　　　　　　住○○市○○區○○路000巷000弄000號
　　　　　　　　　　（另案於法務部○○○○○○○執行中）
上列被告因竊盜案件，經檢察官聲請以簡易判決處刑（110年度
偵字第37815號），本院判決如下：
    主      文
金煌智犯竊盜罪，累犯，處有期徒刑6月，如易科罰金，以新臺
幣1仟元折算1日。
未扣案犯罪所得白鐵欄杆4個沒收，於全部或一部不能沒收或不
宜執行沒收時，追徵其價額。
    事實及理由
一、本件犯罪事實及證據，除證據並所犯法條欄一第4行「告訴
    人吳宜樺」應更正為「告訴人吳怡樺」外，其餘均引用檢察
    官聲請簡易判決處刑書（如附件）之記載。
二、核被告金煌智所為，係犯刑法第320條第1項竊盜罪。被告前
    因竊盜案件，經法院判處有期徒刑，108年1月23日因徒刑易
    科罰金執行完畢，此有臺灣高等法院被告前案紀錄表在卷可
    稽。被告於上開徒刑執行完畢後5年內又故意再犯本案最重
    本刑為有期徒刑以上之罪，為累犯。依司法院大法官會議釋
    字第775號解釋意旨，本院衡酌被告前已因相同罪名之案件
    ，經判處罪刑並執行完畢，又故意再犯相同罪名之罪，顯未
    能記取前案科刑之教訓，符合立法理由所稱之特別惡性及對
    刑罰反應力薄弱等情，認有加重其刑之必要，故依刑法第47
    條第1項規定，加重其刑。
三、爰以行為人之責任為基礎，審酌被告不思己力賺取財物，竟
    竊取告訴人之料件，顯然欠缺尊重他人財產權之觀念，對社
    會治安及他人之財產安全均造成危害，實有不該而應予非難
    。惟念被告被告徒手行竊手段尚稱和平，兼衡其高職畢業之
    教育程度、業工、家庭經濟狀況勉持（見偵卷第7頁）等一
    切情狀，量處如主文所示之刑，並諭知易科罰金之折算標準
    。
四、按犯罪所得，屬於犯罪行為人者，沒收之；於全部或一部不
    能沒收或不宜執行沒收時，追徵其價額；犯罪所得，包括違
    法行為所得、其變得之物或財產上利益及其孳息，刑法第38
    條之1第1項前段、第3項、第4項定有明文。亦即，刑法修正
    後，沒收已非從刑，不僅係「不當得利之衡平措施」，更為
    杜絕犯罪誘因，不問成本、利潤而概採「總額沒收原則」，
    以避免被告因犯罪而坐享犯罪所得，顯失公平正義。然倘被
    告就竊得之物「以高賣低」（即原物價值逾越其變價得款金
    額）時，為避免被告保有犯罪所得，法院諭知追徵之客體，
    應係原物價值（高），尚非僅以被告所稱之贓額（低）為已
    足，方無悖法制及不當得利之法理。若否，不啻變相鼓勵犯
    罪行為人逕以高價銷贓，嗣經查獲時，再諉稱其以低價銷贓
    、利益所獲無幾，甚至勾結第三人共同營造贓額甚低之表象
    ，實則私下朋分高額利益，卻僅須對表面上低價贓額負其責
    任，而助長社會上之脫法行為，難以遏阻犯罪誘因，有違事
    理之平。是故被告雖自承以新臺幣（下同）500元售出竊得
    之白鐵欄杆4個（見偵卷第9頁），惟此售價與告訴人主張之
    價值（7萬5,000元）相差甚大，爰依上開說明，應就被告竊
    得之物宣告沒收，並於全部或一部不能沒收或不宜執行沒收
    時，追徵其價額。
五、據上論斷，應依刑事訴訟法第449條第1項前段、第450條第1
    項、第454條第2項，刑法第320條第1項、第47條第1項、第4
    1條第1項前段、第38條之1第1項、第3項，刑法施行法第1條
    之1第1項，逕以簡易判決處刑如主文。
六、如不服本判決，得於判決書送達之翌日起20日內，以書狀敘
    述理由，向本庭提出上訴。
本案經檢察官楊挺宏聲請以簡易判決處刑。
中　　華　　民　　國　　111 　年　　2 　　月　　7 　　日
                  刑事第一庭  法　官　楊奕泠
以上正本證明與原本無異。
如不服本判決，應於判決送達後20日內向本院提出上訴狀（應附
繕本）。
                              書記官　黃甄智
中　　華　　民　　國　　111 　年　　2 　　月　　8 　　日

附錄論罪科刑法條：
中華民國刑法第320條第1項
意圖為自己或第三人不法之所有，而竊取他人之動產者，為竊盜
罪，處5年以下有期徒刑、拘役或50萬元以下罰金。

附件：
臺灣桃園地方檢察署檢察官110年度偵字第37815號聲請簡易判決
處刑書。
臺灣桃園地方檢察署檢察官聲請簡易判決處刑書　
                                    110年度偵字第37815號
　　被　　　告　金煌智　男　41歲（民國00年0月00日生）
　　　　　　　　　　　　住○○市○○區○○路000巷000弄00
　　　　　　　　　　　　　0號
                      （另案在法務部○○○○○○○執行）
　　　　　　　　　　　　國民身分證統一編號：Z000000000號
上列被告因竊盜案件，業經偵查終結，認宜聲請以簡易判決處刑
，茲將犯罪事實及證據並所犯法條分敘如下：
　　　  犯罪事實
一、金煌智於民國110年8月22日下午4時13分許，騎乘車牌號碼0
    00－000號普通重型機車，行經桃園市○○區○○路000號工廠前
    ，見工廠負責人吳怡樺所有之白鐵欄杆4個（價值新臺幣75,
    000元）以繩子綑綁在上址工廠前無人看管，竟意圖為自己
    不法之所有，基於竊盜之犯意，徒手竊取之，得手後，將竊
    得白鐵欄杆4個放置在上開機車腳踏板上，旋即騎乘機車離
    去。嗣因吳怡樺發覺遭竊，遂報警處理，循線查獲上情。
二、案經吳怡樺訴由桃園市政府警察局八德分局報告偵辦。
　　 　 證據並所犯法條
一、被告金煌智固坦承有拿取上開白鐵欄杆4個之事實，惟矢口
    否認有何竊盜犯行，辯稱：我看到上開白鐵欄杆4個放在工
    廠外，臨時起意拿走云云。惟查，上揭犯罪事實，業據證人
    即告訴人吳宜樺於警詢及偵查中證訴明確，且有現場監視器
    錄影檔案光碟1片，現場及監視器畫面翻拍照片11張等在卷
    可稽，參以上開白鐵欄杆4個係綑綁在告訴人之工廠門口旁
    ，且外包裝仍完整，並非凌亂隨意棄置，而被告並無向工廠
    人員詢問是否為拋棄之物，即逕自搬至其機車上，足認其主
    觀上有不法所有意圖甚明，是被告上開所辯，顯係事後卸責
    之詞，不足採信，其犯嫌堪以認定。
二、核被告所為，係犯刑法第320條第1項之竊盜罪嫌。至被告竊
    得之白鐵欄杆4個，請依法宣告沒收，倘不能沒收或不宜執行沒
    收時，則請追徵其價額。
三、依刑事訴訟法第451條第1項聲請逕以簡易判決處刑。
　　此　  致
臺灣桃園地方法院
中　　華　　民　　國　 110　　年　　12　　月　　27　　日
                              檢察官  楊  挺  宏
本件正本證明與原本無異
中　　華　　民　　國　 111　　年　　1 　　月　　1 　　日
                              書記官  林  敬  展
附錄所涉法條全文：
中華民國刑法第320條
意圖為自己或第三人不法之所有，而竊取他人之動產者，為竊盜
罪，處 5 年以下有期徒刑、拘役或 50 萬元以下罰金。
意圖為自己或第三人不法之利益，而竊佔他人之不動產者，依前
項之規定處斷。
前二項之未遂犯罰之。
附記事項：
本件係依刑事訴訟法簡易程序辦理，法院簡易庭得不傳喚被告、
輔佐人、告訴人、告發人等出庭即以簡易判決處刑；被告、被害
人、告訴人等對告訴乃論案件如已達成民事和解而要撤回告訴或
對非告訴乃論案件認有受傳喚到庭陳述意見之必要時，請即另以
書狀向簡易法庭陳述或請求傳訊。